臺灣臺中地方法院民事判決
110年度豐簡字第595號
原      告  新安東京海上產物保險股份有限公司台中分公司

法定代理人  王文龍  
訴訟代理人  曾賜源  
被      告  李宗憲  

上列當事人間請求損害賠償事件，本院於民國110年10月19日言
詞辯論終結，判決如下：
    主      文
被告應給付原告新臺幣205,880元，及自民國110年8月6日起至清
償日止，按週年利率百分之5計算之利息。
訴訟費用由被告負擔。
本判決得假執行。但被告如以新臺幣205,880元為原告預供擔保
，得免為假執行。
    事實及理由
壹、原告起訴主張：被告於民國108年10月17日駕駛車牌號碼000
    -0000號自用小客車，行經臺中市○○區○○路000號前時，因未
    注意車前狀況之過失，不慎自後向前追撞原告所承保、訴外
    人即被保險人揚恩科技有限公司所有，而由訴外人林君皓所
    駕駛之車牌號碼000-0000號自用小客車（下稱系爭承保車輛
    ），致系爭承保車輛遭追撞後，失控衝向對向車道撞擊訴外
    人黃清來所駕駛之2873-N9號自用小貨車，因而受損（下稱
    系爭車禍事故），經送估價後，預計修理費用為新臺幣（下
    同）284,883元。因已達全損標準，原告遂依保險契約賠付
    被保險人揚恩科技有限公司全損理賠金額236,880元，並依
    保險法第53條第1項規定取得代位求償權，經扣除系爭承保
    車輛報廢後之殘體拍賣所得31,000元後，原告仍得請求被告
    賠償205,880元。爰依保險法第53條第1項及民法侵權行為規
    定，代位請求被告賠償上開損害。並聲明：被告應給付原告
    205,880元，及自起訴狀繕本送達翌日起至清償日止，按週
    年利率5％計算之利息。
貳、被告答辯則以：
一、不爭執原告主張系爭承保車輛損害金額以205,880元計算。
    但系爭承保車輛駕駛人未至道路中間之黃色網狀線，而係在
    雙黃線準備迴轉，違反雙黃線不得迴轉之規定，亦有過失，
    不應由被告負全部肇事責任。
二、並聲明：原告之訴駁回。
參、本院之判斷：
一、原告主張被告於上開時間、地點，自後向前追撞系爭承保車
    輛，致系爭承保車輛遭撞擊後，失控衝向對向車道，再撞擊
    黃清來所駕駛之2873-N9號自用小貨車等情，業據提出道路
    交通事故現場圖、道路交通事故初步分析研判表為佐（見本
    院卷第49頁、第51頁），並有本院依職權調閱之道路交通事
    故調查報告表㈠、㈡、調查筆錄、現場照片等在卷可參（見本
    院卷第91頁至第121頁），且未為被告所爭執，堪信為真實
    。
二、系爭車禍事故之肇事責任認定：
　㈠按分向限制線，用以劃分路面成雙向車道，禁止車輛跨越行駛，並不得迴轉。本標線為雙黃實線，線寬及間隔均為10公分。除交岔路口或允許車輛迴轉路段外，均整段劃設之。網狀線，用以告示車輛駕駛人禁止在設置本標線之範圍內臨時停車，防止交通阻塞。道路交通標誌標線號誌設置規則第165條第1、2項、173條分別訂有明文。又按汽車迴車前，應暫停並顯示左轉燈光或手勢，看清無來往車輛，並注意行人通過，始得迴轉。汽車行駛時，駕駛人應注意車前狀況及兩車並行之間隔，並隨時採取必要之安全措施。道路交通安全規則第106條第5款、第94條第3項前段亦有明文。
　㈡依道路交通事故現場圖及現場照片觀之（見本院卷第89頁、第107頁至第111頁），系爭車禍事故發生路段雖以雙黃實線分向，然並未整段劃設，中間繪有黃色網狀線；而被告所駕車輛即係於接近黃色網狀線處，撞擊系爭承保車輛。
　㈢而查系爭承保車輛駕駛人林君皓於警詢中陳稱：我到達神岡區中山路901號前欲左轉進公司，先停下來要等對向車走完再轉，約5秒左右遭後方車輛撞上等語（見本院卷第98頁至第99頁）。被告則稱：到車禍地點時，因為遭陽光照射眼睛，所以沒有發現前方有一台車，等到接近時我才發現前方同方向有一台車準備要左轉，我發現時已經剎車不及，就撞上了等語（見本院卷第96頁）。對照現場照片，系爭承保車輛係正後方遭受撞擊（見本院卷第109頁）。據上，堪認系爭承保車輛係於網狀線前暫停待轉時，遭後方來車即被告駕駛車輛撞擊。
　㈣查系爭承保車輛駕駛人因不得於網狀線內臨時停車，而於網狀線前方之雙黃實線旁暫停，欲待對向無來車後再自網狀線處迴轉，應無違反上開交通規則之情形。而黃清來於車道上行駛，未及閃避遭撞擊後突然衝向車道內之系爭承保車輛，就系爭車禍事故發生，亦難認有何過失。至被告未注意車前狀況，剎車不及追撞系爭承保車輛，就系爭車禍事故之發生，自應負全部肇事責任。被告辯稱系爭承保車輛駕駛人就系爭車禍事故之發生亦與有過失等語，尚非可採。本件肇事責任已臻明確，應無再送鑑定機關為肇事責任鑑定之必要，僅此敘明。
三、按因故意或過失，不法侵害他人之權利者，負損害賠償責任
    。不法毀損他人之物者，被害人得請求賠償其物因毀損所減
    少之價額。民法第184條第1項前段、第196條分別定有明文
    。次按被保險人因保險人應負保險責任之損失發生，而對於
    第三人有損失賠償請求權者，保險人得於給付賠償金額後，
    代位行使被保險人對於第三人之請求權；但其所請求之數額
    ，以不逾賠償金額為限，保險法第53條第1項亦有明文。經
    查，被告就系爭車禍事故之發生，應負全部肇事責任，有如
    前述。而原告主張因系爭承保車輛修復費用過高，原告已依
    保險契約，向被保險人理賠全損理賠金額236,880元，經扣
    除系爭承保車輛報廢後之殘體拍賣所得31,000元後，原告仍
    得請求被告賠償205,880元乙節，業據提出汽車險賠款同意
    書、汽機車各項異動登記書、全損報廢殘體招標處理簡表暨
    追回理算表、估價單等件為證（見本院卷第25頁至第47頁）
    ，且為被告所不爭執（見本院卷第147頁），自堪採認。
四、本件起訴狀繕本於110 年8 月5日送達被告，有送達證書在
    卷可憑（見本院卷第125頁），則原告請求被告給付自收受
    起訴狀繕本送達翌日起即110 年8 月6日起至清償日止，按
    週年利率5 ％計算之遲延利息，核與民法第229 條第1 項後
    段、第2 項、第233 條第1 項、第203 條之規定相符，應予
    准許。 　　
肆、綜上所述，原告依民法侵權行為、保險法第53條之規定，請
    求被告給付205,880元，及自110年8月6日起至清償日止，按
    週年利率5％計算之利息，為有理由，應予准許。
伍、本件事證已臻明確，兩造其餘攻擊防禦方法及所舉證據，經
    審酌結果，與本件判決結論均無影響，爰不一一論述，附此
    敘明。
陸、本判決就原告勝訴部分，係依民事訴訟法第427條第1項規定
    適用簡易訴訟程序所為被告敗訴之判決，依民事訴訟法第38
    9條第1項第3款之規定，應由本院依職權宣告假執行。又被
    告固未陳明如受不利判決，願供擔保請准免為假執行，然本
    院在衡平原則下，爰依民事訴訟法第392條第2項規定，依職
    權諭知被告以相當金額為原告預供擔保後，亦得免為假執行
    。
柒、訴訟費用之負擔：民事訴訟法第78條。　　
中　　華　　民　　國　　110 　年　　11　　月　　4 　　日
                  豐原簡易庭  法  官  段奇琬
以上正本係照原本作成。
如不服本判決，應於送達後20日內，向本院提出上訴狀並表明上
訴理由，如於本判決宣示後送達前提起上訴者，應於判決送達後
20日內補提上訴理由書（須附繕本）。如委任律師提起上訴者，
應一併繳納上訴審裁判費。
中　　華　　民　　國　　110 　年　　11　　月　　4 　　日
                              書記官  許瑞萍